### Jose luis Cerna Cárdenas

**Celular**: 921691705

**E-mail**: joseluiscernacar3897@gmail.com

**DNI:** 60653119

**Dirección**: Jr. Cañete 470 km.11 Urb. La libertad Comas – Lima

### PROGRAMADOR FULL-STACK WEB

Con más de 3 años de experiencia en el área de la Tecnología de la Información, enfocado en Desarrollando sistemas web, Implementación de Sistemas de Administración en entidades públicas y privadas.

Con experiencia en desarrollo Front-End con la tecnología de Angular para desarrollar sistemas web tanto pal publico

Comercial, como sistemas internos de uso empresarial como ERP.

Con experiencia en desarrollo Backend con las tecnologías de C# net core 2.1 creando Api rest Full optimas y al requerimiento de los diferentes features.

Con experiencia en formatos de Bases de Datos como Oracle, PostgreSQL, SQL server, Mysql, creando store procedure, funciones, triggers, consulta completos, análisis de datos, estructura y normalización de la base de datos.

### **Experiencia Profesional**

#### SES

(02/2018 - 02/2019)

## Roles: Programador Full-Stack Web

- SQL Server: Administración de Base de Datos, Auditoria,
- Implementación de la Interfaz de la página web (Front-End)
- Creación de Estructura y solución de Api Rest Full (Backend)

#### Funciones: Desarrollo de Sistemas Web Intranets

- SQL Server configuración, actualizaciones y migración.
- Creación y normalización de Base de datos
- Realización de la Interfaz de la estructura de la pagina web
- Creación de todas las Apis Rest Full según el requerimiento
- Implementación de servicios para el Front-End
- Implementación de Angular Material

(03/2019 - 08/2020)

### Roles: Programador Full-Stack Web

#### **Funciones:**

- SQL Server: Administración de Base de Datos, Auditoria,
- Implementación de Plantilla comprada en Angular
- Creación de Estructura y solución de Api Rest Full (Backend)
- Creación de todas las Apis Rest Full según el requerimiento
- Implementación de servicios para el Front-End
- Implementación de Angular Material

### **LUCKY**

(09/2020 - 03/2021)

### Roles: Programador Full-Stack Web

#### Funciones: Desarrollo de Sistemas Web Intranets

- SQL Server configuración, actualizaciones y migración.
- Creación y normalización de Base de datos
- Realización de la Interfaz de la estructura de la pagina web
- Creación de todas las Apis Rest Full según el requerimiento
- Implementación de servicios para el Front-End
- Implementación de Angular Material
- Implementación de Librería para crear y leer Excel
- Creación de Reporte PDF
- Personalización de Vistas para la adecuada visualización según el Figma

### **DOAPPS**

(04/2021 - 11/2021)

### **Roles: Programador Front-End Web**

### Funciones: Desarrollo de Sistemas Web Intranets

- Consumo de Servicios creados por el backend en el Front-End
- Implementación de Angular Material
- Implementación de Librería para crear y leer Excel
- Creación de Reporte PDF
- Personalización de Vistas para la adecuada visualización según el Figma
- Creación de componentes con SCSS puro
- Implementación de NG-ZORRO
- Exportacion de Excel con data directamente con Angular

## **Education:**

## Egresado de Computación e Informática

Instituto Superior SISE

Secundaria

Carlos Wiesse

Primaria

San Judas Tadeo

# **Capacitaciones & Habilidades**

- Angular
- C# net core
- Nodejs
- NestJS
- Prisma
- SQL SERVER
- MYSQL
- ORACLE
- POSTGRESQL
- MONGOBD
- BOOSTRAP
- CSS
- SCSS
- ANGULAR MATERIAL
- NG-ZORRO
- ANGULARJS
- GIT

Completado